【裁判字號】    97,易,1685
【裁判日期】    971120
【裁判案由】    賭博
【裁判全文】
臺灣臺南地方法院刑事判決              97年度易字第1685號
公  訴  人  臺灣臺南地方法院檢察署檢察官
被      告  甲○○
上列被告因賭博案件，經檢察官提起公訴（97年度營偵字第1199
號），本院判決如下：
    主  文
甲○○共同在公眾得出入之場所賭博財物，處罰金新臺幣貳萬陸
仟元，如易服勞役，以新臺幣壹仟元折算壹日。扣案如附表所示
之電子遊戲機具拾捌臺（含ＩＣ板拾捌塊）及代幣捌仟零柒拾壹
枚，均沒收。
    事   實
一、甲○○係址設臺南縣新營市○○路130-2號「大頭兵電子遊
    戲場」之負責人，自民國89年9月25日起至97年6月17日止，
    在上址之公眾得出入之場所，反覆多次擺設如附表所示之電
    子遊戲機具共計18台（含ＩＣ板共18塊），供不特定人押注
    把玩，並自97年4月中旬起，以時薪新臺幣（下同）75元（
    每月合計約15000元）之代價，僱用具有共同賭博集合犯意
    聯絡之丁○○（本院另以簡易判決處刑）擔任店員，負責販
    售飲料、為賭客兌換代幣及現金、開分及洗分等工作。其賭
    法為賭客先以現金向店員兌換代幣後投入電動賭博機具開分
    把玩，押中可得倍數不等之分數，再以所贏得之分數以2比1
    方式兌換現金，如未押中則所下注分數全歸甲○○所有。嗣
    於97年6月17日下午5時20分許，賭客乙○○（本院另以簡易
    判決處刑）在現場以上揭方式前往店內把玩大老二遊戲機臺
    結束後，召喚丁○○前來洗分得400分，丁○○隨即兌換200
    元現金予乙○○，旋為喬裝賭客之警員當場查獲，扣得供不
    特定人把玩賭博之如附表所示之電子遊戲機具18臺（含ＩＣ
    板共18塊）、代幣共8071枚，並在乙○○身上扣得現金200
    元，始查悉上情。
二、案經臺南縣警察局新營分局報請臺灣臺南地方法院檢察署檢
    察官偵查起訴。
    理   由
壹、關於證據能力之認定：
    按被告以外之人於審判外之陳述，雖不符刑事訴訟法第159
    條之1至第159條之4之規定，而經當事人於審判程序同意作
    為證據，法院審酌該言詞陳述或書面陳述作成時之情況，認
    為適當者，亦得為證據，為刑事訴訟法第159條之5第1項所
    明文。本件卷附供述及非供述證據，被告於本案準備程序中
    ，表示同意作為證據（見本院卷第22頁），本院審酌各該證
    據作成之情況，認為適當，復經本院於審判期日就上開證據
    依法進行調查、辯論，依刑事訴訟法第159條之5規定，自有
    證據能力。
貳、實體部分－得心證之理由：
  一、訊據被告甲○○固供承為「大頭兵電子遊戲場」負責人，
      自89年9月25日起至97年6月17日被查獲為止，在上址擺設
      如附表所示之電子遊戲機具，供不特定人押注把玩，且自
      97年4月中旬起，以時薪75元（每月約15000元）之代價，
      僱用丁○○為店員，負責販售飲料、兌換代幣予客人把玩
      扣案之電子遊戲機臺等情，惟矢口否認有賭博犯行，辯稱
      ：在店內把玩電子遊戲機的客人，玩畢機臺後不可以兌換
      現金，伊不知道店員丁○○有何好處兌換現金予客人，此
      屬丁○○個人行為，非經伊同意或授權云云。
  二、經查，前開被告供承之事實，核與證人丁○○所述受僱於
      被告之情節相符，並有臺南縣政府電子遊戲場營業級別證
      、臺南縣政府營利事業登記證各1紙（警卷第70、71頁）
      、現場照片44張（警卷第28頁至第49頁）在卷可稽，且有
      附表所示機臺18臺（含IC板）扣案可佐，故被告自89年9
      月25日起在上址經營「大頭兵電子遊戲場」，擺設如附表
      所示之電子遊戲機具，供不特定人押注把玩，且自97年4
      月中旬起，以時薪75元（每月約15000元）之代價，僱用
      丁○○為店員，負責販售店內商品、兌換代幣予客人把玩
      扣案之電子遊戲機臺之事實，可以認定。
  三、次查，同案被告乙○○於97年6月17日下午5時20分許，在
      「大頭兵電子遊戲場」向同案被告丁○○兌換代幣後把玩
      大老二遊戲機臺，嗣把玩完畢結束，丁○○為乙○○洗分
      400分後，即以2比1之比例兌換現金200元予乙○○等情，
      業據證人乙○○及丁○○於警詢、偵訊證述明確（見警卷
      第6至16頁；偵查卷第14至17頁），是乙○○確實在前開
      時、地把玩機臺後，經丁○○洗分換取現金200元，亦可
      認定。
  四、被告雖以前詞置辯，然查：
    （一）證人乙○○於偵訊中結證稱：伊曾去「大頭兵電子遊
          戲場」玩了3、4次，之前玩機臺都輸，當天伊只是跟
          丁○○說要洗分，丁○○就把分數比例換成現金給伊
          ，警方扣得的200元就是伊把玩大老二機臺洗分換得
          的等語（偵查卷第14頁）。據證人乙○○所述，丁○○於乙○○把玩機臺完畢時，僅對丁○○要求要「洗
          分」，並未多作說明，丁○○即兌換現金予乙○○，
          顯見其等對於「洗分後可以換現金」一節，早有默契
          ，客人在「大頭兵電子遊戲場」把玩機臺洗分後，可
          以分數兌換現金之情，應係該遊戲場向來之經營模式
          之情，足以認定。
    （二）證人丁○○於警詢、偵訊時均一致證稱係經老闆甲○○（即被告）授意而兌換現金予客人，於偵訊時更結
          證稱：任職當天被告跟伊講若有客人來換代幣及洗分
          ，就要讓客人將分數兌換現金，洗分給客人的現金及
          飲料店經營的錢沒有放一起，是分開的，若洗分的錢
          不夠要先從飲料的營業收入支借，伊要寫一張紀錄給
          老板，伊任職期間，一天至少都會有3、4次現金給客
          人，當日乙○○玩完機臺後就直接叫伊「阿弟」並告
          知伊他要洗分，伊看機臺分數後把分數按掉歸零，然
          後去櫃檯拿現金200元給乙○○。換現金不是乙○○
          特別的要求，本來客人、伊及老板都知道可以換現金
          等語（偵查卷第15頁）。證人丁○○僅以時薪75元受
          僱於被告為上開遊戲場之店員，不擔負虧損或自遊戲
          場營收賺取一定比例獲利，亦不承擔任何法律上之責
          任，衡情，其實無自費出資以招攬客人之動機，亦非
          敢自冒風險，未經老闆（即被告）之授權或同意，即
          讓前來把玩電子遊戲機臺之客人兌換現金。再者，被
          告與丁○○、乙○○均無任何仇隙，丁○○、乙○○
          實無設詞誣陷被告之理。
    （三）依被告於本院供稱：理論上「大頭兵電子遊戲場」營
          業結束的金錢每天都要給伊，但伊通常2天才去1  次
          ，伊會要店員用簿子將帳目記下來，看當時是那個店
          員當班就跟伊點錢，只要伊有去店裡，就會跟店員對
          帳；店裡飲料與機臺的收入是分開記帳；伊也會清點
          機臺內的代幣等語（見本院卷第35、36頁），可知被
          告係經常前往「大頭兵電子遊戲場」查察，對於帳目
          之記載、核對要求嚴格且仔細，店員亦有向被告報告
          店內營業之帳目、收支之義務，則店員在被告如此監
          控下，若有違反被告之交待，自行兌換現金予客人，
          被告只要查看帳目即可明瞭，被告豈有不知之理！被
          告辯稱為客人兌換現金係店員個人之行為，其並不知
          情，也不同意云云，顯係卸責之詞，自不足採。丁○○兌換現金予客人乃係經被告授意之事實，同堪認定
          。
    （四）綜上各節，被告為「大頭兵電子遊戲場」負責人，授
          意丁○○為客人兌換現金，其與丁○○就本件賭博犯
          行確有犯意之聯絡甚明。被告甲○○與共犯丁○○共
          同以附表所示電子遊戲機臺，反覆供不特定人把玩賭
          博之犯行洵堪認定，應依法論科。
、論罪科刑：
  一、核被告甲○○所為，係犯刑法第266條第1項前段之在公眾
      得出入之場所賭博財物罪。又按刑事法若干犯罪行為態樣
      ，本質上原具有反覆、延續實行之特徵，立法時既予特別
      歸類，定為犯罪構成要件之行為要素，則行為人基於概括
      之犯意，在密切接近之一定時、地持續實行之複次行為，
      倘依社會通念，於客觀上認為符合一個反覆、延續性之行
      為觀念者，於刑法評價上，即應僅成立一罪。學理上所稱
      「集合犯」之職業性、營業性或收集性等具有重複特質之
      犯罪均屬之，例如經營、從事業務、收集、販賣、製造、
      散布等行為概念者是（最高法院95年度臺上字第4686號刑
      事判決意旨參照）。準此，被告甲○○違反刑法第266條
      第1項前段之規定，利用經營電子遊戲場業，以電子遊戲
      機具與不特定賭客賭博之行為，既含有多次性與反覆性，
      則其在同一時期內多次、反覆經營上述事業，應屬集合犯
      ，而論以包括一罪，且被告行為終了之時間為97年6月17
      日，不符合中華民國96年罪犯減刑條例第2條第1項之規定
      ，無法援引該條規定減刑，亦無須為新舊法之比較，附此
      敘明。另被告甲○○與同案被告丁○○就上開賭博犯行，
      有犯意之聯絡及行為之分擔，應論以共同正犯。
  二、爰審酌被告甲○○無犯罪前科，素行良好，有臺灣高等法
      院被告前案紀錄表在卷可查，其擺設電子遊戲機與客人對
      賭，造成助長社會逸樂風氣之危害，對社會秩序、公共安
      全所生之損害程度，及其所擺設電子遊戲機具之數量、規
      模、經營期間，及犯罪後矢口否認犯行，態度非佳等一切
      情狀，量處如主文所示之刑，並諭知易服勞役之折算標準
      。
  三、扣案如附表所示之電子遊戲機具18臺（含IC板18塊）及代
      幣8071枚，為被告甲○○與同案被告丁○○、乙○○當場
      賭博之器具，應依刑法第266條第2項之規定宣告沒收。至
      扣案之乙○○洗分所得之現金200元，係自乙○○身上扣
      得，已經交付乙○○收執，業經被告乙○○於警詢時供述
      在卷，並非在賭檯或兌換籌碼處之財物，而屬同案被告乙○○因犯罪所得之財物，應另依刑法第38條第1項第3款規
      定，在同案被告乙○○之罪刑項下宣告沒收，而非在本案
      被告甲○○所處罪刑項下宣告沒收，附此敘明（最高法院
      49年度臺非字第50號判決意旨參照）。
  四、又被告設置電動賭博機具供不特定賭客把玩押注，如押中
      可贏得倍數不等之代幣，如未押中則所下注代幣全歸被告
      所得，其本身亦為參與賭博之一方，雖有提供賭博場所之
      行為，但並無從中抽頭或收取場地費用作為提供賭博場所
      代價之營利行為，所為與意圖營利供給賭博場所罪之成立
      要件有間，尚難成立該罪名。故檢察官起訴認被告尚另成
      立該罪名，即有未合，因認此部分被告被訴犯罪亦不能證
      明，惟此部分與前開有罪部分有想像競合之裁判上一罪關
      係，爰亦不另為無罪之諭知。
據上論斷，應依刑事訴訟法第299條第1項前段，刑法第28條、第
266條第1項、第2項、第42條第3項前段，刑法施行法第1條之1第
1項、第2項前段，逕以簡易判決處刑如主文。
本案經檢察官丙○○到庭執行職務。
中    華    民    國    97    年    11    月    20    日
                  刑事第十二庭   法  官  莊玉熙
以上正本證明與原本無異。
如不服本判決應於收受本判決後10日內向本院提出上訴書狀，並
應敘述具體理由。其未敘述上訴理由者，應於上訴期間屆滿後20
日內向本院補提理由書狀（均須按他造當事人之人數附繕本）「
切勿逕送上級法院」。
                                 書記官  余富誠
中    華    民    國    97    年    11    月    21    日
附錄本案論罪科刑法條：
刑法第266條：
在公共場所或公眾得出入之場所賭博財物者，處一千元以下罰金
。但以供人暫時娛樂之物為賭者，不在此限。
當場賭博之器具與在賭檯或兌換籌碼處之財物，不問屬於犯人與
否，沒收之。
附表：
┌──┬───────┬─────┬────────┐
│編號│電子遊戲機名稱│數量（臺）│含IC板數量（片）│
├──┼───────┼─────┼────────┤
│一  │龍BAR         │1         │1               │
├──┼───────┼─────┼────────┤
│二  │金象王BAR     │1         │1               │
├──┼───────┼─────┼────────┤
│三  │超級神龍BAR   │1         │1               │
├──┼───────┼─────┼────────┤
│四  │傑豹BAR       │1         │1               │
├──┼───────┼─────┼────────┤
│五  │龍21點BAR     │1         │1               │
├──┼───────┼─────┼────────┤
│六  │超級金花      │1         │1               │
├──┼───────┼─────┼────────┤
│七  │賽馬台        │3         │3               │
├──┼───────┼─────┼────────┤
│八  │辣妹13姨13之  │1         │1               │
├──┼───────┼─────┼────────┤
│九  │幸運地主大老二│1         │1               │
├──┼───────┼─────┼────────┤
│十  │歡樂福星      │1         │1               │
├──┼───────┼─────┼────────┤
│十一│滿貫大亨      │1         │1               │
├──┼───────┼─────┼────────┤
│十二│超世紀賓果打珠│1         │1               │
│    │台            │          │                │
├──┼───────┼─────┼────────┤
│十三│瑪莉列車BAR   │1         │1               │
├──┼───────┼─────┼────────┤
│十四│豹BAR         │1         │1               │
├──┼───────┼─────┼────────┤
│十五│彩金BAR       │1         │1               │
├──┼───────┼─────┼────────┤
│十六│金牌豹中豹BAR │1         │1               │
├──┼───────┼─────┼────────┤
│    │              │共計18台  │共計18片        │
└──┴───────┴─────┴────────┘


司法院資訊處製作；財團法人民間司法改革基金會備份。
